【裁判字號】    89,訴,940
【裁判日期】    900105
【裁判案由】    給付價款
【裁判全文】
臺灣嘉義地方法院民事判決  八十九年度訴字第九四○號
    原      告  乙○○
                甲○○
                丙○灥
    右  三  人
    訴訟代理人  高原茂律師
    被      告  丁○○      住.
右當事人間給付價款事件，本院判決如左：
    主    文
被告應給付原告新台幣伍拾萬伍仟伍佰元，並自八十九年十一月二日起至清償日止，
按年利率百分之五計算之利息。
訴訟費用由被告負擔。
本判決於原告以新台幣壹拾柒萬元供擔保後，得假執行。
    事    實
一、原告方面：
  （一）聲明：除供擔保金額外，如主文第一項所示。
  （二）陳述：緣被告於八十三年六月一日，以每坪新台幣（以下同）二萬八仟元之
        價格，向原告買受共有坐落嘉義縣民雄鄉○○段中廣小段一二三號地（以下
        簡稱系爭地）面積○‧○六五公頃，總價金計五百五十萬五千五百元，並已
        完成所有權移轉登記，然被告尚欠五十萬五千五百元尾款部分，依然藉詞原
        告應依約提出同段一二六號道路地共有人使用權同意書，俾便伊就買受建地
        得申請建築房屋為由而拒絕給付，但查頂寮段中廣小段一二三號建地已可單
        獨申請建築，無須提出上開道路地共有人使用同意書，且相鄰之一二四號建
        地早經完成房屋建築，亦無須提出上開道路地共有人使用同意書，為此依法
        提起本件訴訟。
  （三）證據：提出買賣契約書、地籍圖謄本、嘉義縣民雄鄉公所函各一份、土地登
        記謄本二份、照片三張為證。
二、被告方面：
  （一）聲明：請求駁回原告之訴及假執行之聲請。
  （二）陳述：因系爭地前面有一條鄉道內含一條小路，該小路部分是九人所共有，
        伊要蓋屬屋，需要經過他們同意，所以原告未依買賣契約書特約事項中記載
        提供同意書，伊並沒有辦法建築，自無給付價款之義務。
  （三）證據：提出地籍圖、台灣省建築管理規則各一份為證
    理    由
一、原告起訴主張：被告於民國八十三年六月十一日，以每坪新台幣二萬八千元之價
    格向原告買受系爭地，總價金共計五百五十萬五千五百元，且原告早已依約在八
    十三年七月二十五日完成所有權移轉登記予被告，而被告至今尚未依約清償尾款
    五十萬五千五百元，且系爭地並早已可單獨申請建築，無須道路地共有人使用權
    同意書，則被告更應無拒絕給付之權利等語；被告則以：依據雙方買賣契約書內
    所定特約事項規定出賣人應負責蓋道路地共有人使用權同意書給承買人申請建築
    房屋，惟原告至今並未提供上開同意書，致使沒有辦法建築使用，原告請求並無
    理由等語置辯
二、按附負擔之法律行為一經成立，即發生效力，不過當事人之一方應負履行所約定
    負擔之義務而已，故負擔雖有強制性質，但無停止法律行為效力之作用。而本件
    買賣契約特約事項中「出賣人應負責蓋道路地共有人使用權同意書給承買人申請
    建築房屋」之約定，在法律性質上係屬法律行為附款中之「負擔」行為，則依上
    開說明，兩造所訂立之土地買賣契約應已成立並生效，而原告既已依約將土地移
    轉登記完畢，被告自有依約定給付尾款之義務；次查，原告上開之主張，有買賣
    契約書一份、土地登記謄本二件、地籍圖一份及嘉義縣民雄鄉公所八十八年十月
    二十一日八八建字第一五○三六號函一份及現場照片三張在卷可查，應堪信為真
    實。則被告抗辯原告未提出道路地共有人使用權同意書，係未依約履行債務，使
    其無法辦法建築，故拒絕給付等語，即不足採信。從而，原告依據買賣契約請求
    請求被告尾款五十萬五千五百元及法定遲延利息，為有理由，應予准許。
三、本件原告陳明願供擔保，聲請宣告假執行，經核於法有據，爰酌定相當之擔保金
    額准許之。
四、至於原告聲請勘驗現場，因本件為判決基礎之事證已臻明確，核與判決結果不生
    影響，應無必要，附此敘明。
據上論結，本件原告之訴為有理由，爰依民事訴訟法第七十八條、第三百九十二條第
二項，判決如主文。
中      華      民      國        九十    年      一      月    五      日
~B臺灣嘉義地方法院民事第一庭
~B法      官       蕭道隆
右為正本係照原本作成。
如不服本判決，應於送達後廿日內，向本院提出上訴狀並表明上訴理由，如於本判決
宣示後送達前提起上訴者，應於判決送達後十日內補提上訴理由書（須附繕本）。
中      華      民      國    九十    年      一    月        十        日
~B書  記  官        李銷勳


司法院資訊處製作；財團法人民間司法改革基金會備份。
